ACORDAO-COMPLETO-2564681

ACÓRDÃO 91/2023 ATA 2/2023 - PLENÁRIO

Vistos, relatados e discutidos estes autos de proposta de fiscalização, na modalidade de Auditoria Operacional, encaminhada pela Secex/Cosocial, com o objetivo de avaliar se os meios colocados à disposição dos gestores públicos do Poder Executivo Federal para gerirem as informações que coletam, produzem e custodiam são adequados e suficientes para garantirem, ao mesmo tempo, a transparência das informações que devem ser publicadas e a proteção de dados e informações pessoais, segundo a legislação em vigor;
Acordam os Ministros do Tribunal de Contas da União, reunidos em sessão do Plenário, diante das razões expostas pelo Relator, em:
9.1. autorizar a realização da fiscalização, na modalidade proposta;
9.2. restituir os autos à Segecex/Cosocial para as providências administrativas decorrentes e manutenção do sigilo apropriado.

Processo administrativo relativo à proposta de fiscalização (auditoria operacional) sobre transparência pública e proteção de dados pessoais no Poder Executivo federal.

não há.

3. Interessados/Responsáveis:
3.1. Interessado: Identidade preservada (art. 55, caput, da Lei n. 8.443/1992).
3.2. Responsável: Identidade preservada (art. 55, caput, da Lei n. 8.443/1992).

13.1. Ministros presentes: Bruno Dantas (Presidente), Benjamin Zymler, Aroldo Cedraz (Relator), Jorge Oliveira e Antonio Anastasia.
13.2. Ministros-Substitutos convocados: Marcos Bemquerer Costa e Weder de Oliveira.

AROLDO CEDRAZ

Trata-se de proposta de fiscalização, na modalidade de Auditoria Operacional, encaminhada pela Secex/Cosocial, cujo detalhamento consta da instrução lançada nos autos, transcrita, parcialmente a seguir:
2.	A Unidade Técnica encaminhou a proposta conforme orientação da Portaria - Segecex¿14/2014, inclusive as justificativas expressas quanto aos quesitos risco, oportunidade, materialidade e relevância, conforme exposto na peça 4.
3.	As unidades incluídas na fiscalização são as indicadas no item 3 da instrução constante à peça 7.
4. 	Em razão do conflito de competências entre Ministros relacionados à peça 5, foi sorteado o Min. Aroldo Cedraz como relator desta proposta de fiscalização.
5.	No tocante à disponibilidade de recursos humanos, a unidade técnica registra 252 HDs para a realização da fiscalização (...) . 
6. 	Cumpre ressaltar que a autorização para essa ação fiscalizatória deve ser submetida ao Plenário do TCU, visto que estão incluídas no escopo da fiscalização unidades jurisdicionada relacionadas no art. 15, inc. I, "j", do Regimento Interno/TCU.
7. 	Considerando que a proposta está em conformidade com as orientações contidas na Resolução-TCU 308/2019 c/c a Portaria-Segecex 14/2014, considerando, ainda, a conveniência e o enquadramento ao Plano Estratégico do TCU 2019-2025, o parecer desta Cosocial é favorável à realização da fiscalização em tela.
8. 	Encaminho os presentes autos, com base na delegação de competência prevista no art. 5º da Portaria-Segecex 5/2022, ao gabinete do Relator, para que, nos termos do § 4º do art. 17 da Resolução - TCU 308/2019, para submeter ao plenário a deliberação sobre a realização da fiscalização proposta. 
9.	 Por fim, solicita-se que o processo seja restituído, posteriormente, a esta Coordenação-Geral, para adoção das providências pertinentes. 
É o relatório.

Não atuou.

PROPOSTA DE FISCALIZAÇÃO (AUDITORIA OPERACIONAL).

ADMINISTRATIVO (ADM)

Trago à apreciação deste Colegiado proposta de fiscalização a ser realizada na modalidade de Auditoria Operacional especificada na instrução deste processo.
2.	Ressalto que, nos termos do Despacho da Segecex/Cosocial (peça 7) , "a unidade técnica registra 252 HDs para a realização da fiscalização, (...) ". 
3.	Observo que os autos foram instruídos com as informações necessárias à avaliação da proposta por parte deste Colegiado, destacando que a proposta está em conformidade com as orientações contidas na Resolução-TCU 308/2019 c/c a Portaria-Segecex 14/2014, além de estar enquadrada no Plano Estratégico do TCU 2019-2025.
4.	Considerando que o parecer da Segecex/Cosocial é favorável, entendo que a fiscalização proposta está em condições de ser autorizada por este Colegiado.
Face ao exposto, Voto porque este Tribunal adote a deliberação que ora submeto à consideração deste Colegiado.
TCU, Sala das Sessões, em 25 de janeiro de 2023.
AROLDO CEDRAZ 
Relator